臺灣高雄地方法院刑事判決　　　　　 110年度交簡上字第90號
上　訴　人
即　被　告　許富鈞
上列上訴人即被告因公共危險案件，不服本院中華民國110年4月
21日110年度交簡字第379號第一審刑事簡易判決（聲請簡易判決
處刑書案號：110年度偵字第60號），提起上訴，本院管轄之第
二審合議庭判決如下：
    主  文
上訴駁回。
    事  實
一、許富鈞於民國109年12月9日22時51分前之某時，在不詳地點
    ，飲用含有酒精成分之不詳酒類後，明知吐氣所含酒精濃度
    達每公升0.25毫克以上，不得駕駛動力交通工具，仍基於不
    能安全駕駛動力交通工具之犯意，駕駛車牌號碼000-0000號
    自用小客車行駛於道路。嗣於109年12月9日22時51分許，行
    至高雄市○○區○○○路00號前，因違規併排停車，經警接
    獲通報，於109年12月10日凌晨0時14分許到場查看，發現車
    輛引擎發動中，許富鈞身有酒味睡在車內，並於109年12月
    10日凌晨0時39分許施以檢測，測得其吐氣所含酒精濃度達
    每公升0.73毫克，始悉上情。
二、案經高雄市政府警察局苓雅分局報告臺灣高雄地方檢察署檢
    察官偵查後聲請簡易判決處刑。
    理  由
壹、證據能力之判斷：
    被告以外之人（包括證人、鑑定人、告訴人、被害人及共同
    被告等）於審判外之陳述，雖不符刑事訴訟法第159條之1至
    之4等4條之規定，而經當事人於審判程序同意作為證據，法
    院審酌該言詞陳述或書面陳述作成時之情況，認為適當者，
    亦得為證據，刑事訴訟法第159條之5第1項定有明文。查本
    判決所引用之證據資料屬於被告以外之人於審判外之言詞、
    書面陳述者，查無符合刑事訴訟法第159條之1至之4之情形
    ，經檢察官、被告許富鈞於本院審理時均表示同意有證據能
    力（見本院簡上字卷，下稱本院卷第44至45頁），基於尊重
    當事人對於傳聞證據之處分權，及證據資料愈豐富愈有助於
    真實發現之理念，本院審酌上開證據作成時之情況，無不當
    取供或違反自由意志而陳述等情形，且均與本案待證事實具
    有關聯性，認為以之作為本案之證據亦屬適當，自均具有證
    據能力，而得採為認定被告犯罪事實之證據。
貳、實體方面：
一、認定犯罪事實所憑之證據及理由：
  ㈠訊據被告固不否認有於上開時間、地點遭員警查獲，吐氣所
    含酒精濃度達每公升0.73毫克之事實，惟矢口否認有何不能
    安全駕駛動力交通工具罪之犯行，辯稱：我是把車停在該處
    ，停了快一個小時，在車上等朋友並喝酒，並無喝酒後駕車
    ，我是將高梁酒裝在寶特瓶內，所以才沒有查獲酒瓶云云。
  ㈡經查：
  1.被告於109年12月9日22時51分許，駕駛上開自用小客車，行
    至高雄市○○區○○○路00號前，有違規併排停車，警方接
    獲通報，於翌（10）日凌晨0時14分許至現場察看，發現被
    告前揭車輛係發動狀態，並於109年12月10日凌晨0時39分對
    被告施以酒精濃度測試，並測得被告吐氣所含酒精濃度達每
    公升0.73毫克等情，為被告所不爭執（本院卷第45頁），並
    有酒精測定紀錄表、呼氣酒精測試器檢定合格證書、路口監
    視錄影翻拍畫面及現場車內照片、高雄市政府警察局舉發違
    反道路交通管理事件通知單影本、車輛詳細資料報表在卷可
    稽（偵卷第21至30、41至43頁），此部分之事實，應可認定
    。
  2.被告雖以前揭情詞置辯。惟查：
  ⑴證人即現場查獲員警張○緣於本院審理時證稱：當時接獲
    110報案，說有併排停車，我們前往處理，違規停車車輛之
    停車位置在機車道，當時敲車窗均無人反應，車子處於發動
    中，我們持續敲車窗把駕駛叫起來，發現駕駛身上有酒味，
    請駕駛到路旁酒測，被告表示他在車上喝高梁酒，我們有檢
    視車內狀況，但是當時車上並無高梁酒瓶，我們跟被告確認
    為何車內無酒瓶，被告就說有，確實在車上，他就說是高梁
    酒瓶，車內前後座椅的物品我們都有拍照，車內所有瓶裝物
    也都打開聞過，都不是酒，寶特瓶裡是水，所以才會詢問被
    告為何都沒有酒等語(本院卷第110至111、114至115頁)。故
    依證人所述，現場被告所駕車輛內部並無高粱酒瓶，且經員
    警檢視車內物品並嗅聞瓶裝物，均未發現裝有酒類物品，衡
    諸員警並無故意作偽證陷被告入罪之動機，其所述車內並無
    任何高梁酒瓶，亦有現場照片為證（偵卷第29至30頁），堪
    認員警所述應屬真實，被告所辯在車上飲用高粱酒乙節，並
    無其他證據佐證，難信為真。
  ⑵況被告於警局製作筆錄時，經員警詢問：「經警方檢視你車
    輛，車上未發現有高梁酒瓶，你如何解釋？」，被告答稱：
    「就在車上」等語（偵卷第13頁），並未向員警告知是因為
    所飲用的高梁酒盛放在寶特瓶內乙情，且依員警張○緣所述
    ，有向被告確認為何車內無酒瓶，被告說有，確實在車上，
    是高梁酒瓶等語，已如前述，則被告在員警詢問無酒瓶時，
    仍堅稱有酒瓶，確實在車上等語，但嗣後在本院審理中又改
    稱是將酒裝在寶特瓶內（本院卷第42頁），其所述高梁酒是
    裝在寶特瓶乙節，實屬可疑。
  ⑶另參諸被告之辯解，其辯稱併排停車在車上等朋友時喝酒云
    云，但卻將車停在車道上，而非路邊，此有路口現場監視錄
    影翻拍畫面為證（偵卷第25至28頁），且依監視錄影畫面所
    示，被告於畫面時間22時51分58秒許，將車停放在大順三路
    58號前，迄畫面時間00時14分32秒許，員警到場處理。被告
    既在該處停等超過1個小時，且當時為深夜時分，被告大可
    尋找適當停車位或路邊停車，其卻將車輛違規臨停在該處，
    復不聲請傳喚該名友人到院作證（本院卷第117頁），益見
    情虛，且就為何違規停車在該處之原因，先在警詢供稱是因
    為開到累，要停在路邊休息睡覺，所以將車停在該處等語（
    偵卷第13頁），後在偵查中改稱是在等朋友等語（偵卷第50
    頁）；就飲用高梁酒之容量，於警詢時供稱是喝1口等語（
    偵卷第13頁），在本院改稱是喝一整瓶寶特水瓶等語（本院
    卷第122頁），前後不符，更可彰顯被告所辯為卸責之詞，
    難以採信。
  3.從而，被告所辯不足採信。本案事證明確，被告犯行洵堪認
    定，應依法論科。
二、核被告所為，係犯刑法第185 條之3 第1 項第1 款不能安全
    駕駛動力交通工具罪。
三、被告前因公共危險案件，經本院以106年度交簡字第4011號
    判決處有期徒刑3月，於107年6月15日易科罰金執行完畢，
    有臺灣高等法院被告前案紀錄表在卷可參，其受有期徒刑執
    行完畢後，5年內故意再犯本件有期徒刑以上之罪，為累犯
    。依司法院釋字第775號解釋意旨，有關累犯成立規定之構
    成要件並不違憲，僅其不分情節，基於累犯者有其特別惡性
    及對刑罰反應力薄弱等立法理由，一律加重最低本刑，於不
    符合刑法第59條所定要件之情形下，致生行為人所受之刑罰
    超過其所應負擔罪責之個案，其人身自由因此遭受過苛之侵
    害部分，對人民受憲法第8條保障之人身自所為限制，不符
    憲法罪刑相當原則，牴觸憲法第23條比例原則，故在修法前
    ，為避免發生上述罪刑不相當之情形，法院就個案依解釋意
    旨，得裁量是否加重最低本刑。審酌被告於前開有期徒刑執
    行完畢後，5年內再犯本案，足認其對刑罰之反應力薄弱，
    若依刑法第47條第1項累犯規定加重其刑，並無違反罪刑相
    當原則，爰依法加重其刑。
四、駁回上訴之理由：
  ㈠原審認被告罪證明確，因而適用刑法第185條之3第1項第1款
    、第47條第1項、第41條第1項前段、第42條第3項前段，刑
    法施行法第1條之1第1項等規定，以行為人之責任為基礎，
    審酌近來酒後肇事導致死傷案件頻傳，酒後不應駕車之觀念
    ，已透過教育、宣導及各類媒體廣為傳達各界週知多年，立
    法者為呼應社會對於酒駕行為應當重懲之高度共識，近年來
    屢次修法提高酒駕刑責，被告為具有通常智識程度及生活經
    驗之成年人，且本次為第2度酒後駕車為警查獲，對於酒後
    不能駕車及酒醉駕車之危險性，更應有相當之認識及警惕，
    惟其竟無視於此，在酒測值高達每公升0.73毫克之情形下，
    仍駕駛自用小客車行駛於市區道路，並因不勝酒力而於駕駛
    途中入睡以致車輛違規併排於路邊，益徵其行車控制能力已
    顯然受到酒精影響，其所可能造成之潛在危害非小，所為應
    予嚴懲；兼衡被告否認犯行之犯後態度，及其於警詢中所述
    之智識程度與家庭經濟狀況、如臺灣高等法院被告前案紀錄
    表所示之前科素行等一切情狀，判決被告犯不能安全駕駛動
    力交通工具罪，累犯，處有期徒刑4月，併科罰金新臺幣（
    下同）2萬元，有期徒刑如易科罰金，罰金如易服勞役，均
    以1,000元折算壹日。其認事用法，核無不合，量刑亦屬妥
    適，自應予維持。
  ㈡被告提起上訴，並以前開辯解否認犯罪，指摘原判決不當，
    請求為無罪之判決，其上訴無理由，應予駁回。
據上論斷，應依刑事訴訟法第455 條之1 第1 項、第3 項、第36
4 條、第368 條，判決如主文。
本案經檢察官吳協展聲請簡易判決處刑，檢察官姜麗儒到庭執行
職務。
中    華    民    國   110    年    11    月    23    日
                  刑事第十庭  審判長法  官  曾鈴媖
                                    法  官  吳俞玲
                                    法  官  陳美芳
以上正本證明與原本無異。
本判決不得上訴。
中    華    民    國   110    年    11    月    23    日
                                    書記官  徐美婷
附錄論罪科刑法條： 
刑法第185 條之3第1項第1款
駕駛動力交通工具而有下列情形之一者，處二年以下有期徒刑，
得併科二十萬元以下罰金：
一、吐氣所含酒精濃度達每公升零點二五毫克或血液中酒精濃度
達百分之零點零五以上。